【裁判字號】    95,上訴,837
【裁判日期】    950427
【裁判案由】    毒品危害防制條例
【裁判全文】
臺灣高等法院刑事判決                 95年度上訴字第837號
上  訴  人
即  被  告  甲○○
上列上訴人因毒品危害防制條例案件，不服臺灣宜蘭地方法院95
年度訴字第16號，中華民國95年1月27日第一審判決（起訴案號
：臺灣宜蘭地方法院檢察署94年度毒偵字第1084號），提起上訴
，及移送本院併辦(同署95年度偵字第350號)，本院判決如下：
    主  文
上訴駁回。
    事  實
一、甲○○前因施用毒品案件，經原審法院依臺灣宜蘭地方法院
    檢察署檢察官之聲請裁定送觀察、勒戒，因認無繼續施用毒
    品之傾向而於民國八十八年十一月二十二日執行完畢釋放，
    並由該署檢察官於同日以八十八年度毒偵字第一一五號為不
    起訴處分後，復因施用毒品案件，經原審法院再依該署檢察
    官之聲請，裁定送觀察、勒戒後，認無繼續施用毒品之傾向
    ，而於九十年六月二十二日執行完畢出所，同日並由該署檢
    察官以九十年度毒偵字第九一五號、九十年度毒偵緝字第一
    七四號為不起訴處分。又其再因施用第一級毒品海洛因（下
    稱海洛因）之案件，經原審法院依該署檢察官之聲請，裁定
    令其入戒治處所施以強制戒治，並據該署檢察官提起之公訴
    而對之科處有期徒刑八月確定。嗣其又因施用海洛因及竊盜
    案件，分別經原審法院判處有期徒刑十月及八月確定，並定
    應執行刑為有期徒刑一年四月確定後，接續前開有期徒刑八
    月之執行，並於九十四年五月十八日假釋出監。詎其仍不知
    悛悔，竟基於施用第一級毒品海洛因抵癮之概括犯意，自九
    十四年八月二十一日某時許之假釋期間內起，至同年十一月
    十九日某時許止，連續在宜蘭縣羅東鎮羅東運動公園內施用
    第一級毒品海洛因多次，嗣先後於九十四年八月二十二日十
    六時許及同年十一月十九日十六時二十分許，在宜蘭縣冬山
    鄉○○路八五九號及宜蘭縣羅東鎮○○路一五號前遭警查獲
    ，並採尿送鑑後，得悉上情。
二、案經宜蘭縣警察局羅東分局報告臺灣宜蘭地方法院檢察署檢
    察官偵查起訴及移送併辦。
    理  由
一、上開事實，業據被告甲○○於原審供認不諱，復有慈濟大學
    濫用藥物檢驗中心所出具，呈嗎啡陽性反應之檢驗總表二份
    在卷可佐，堪認被告之自白確與事實相符，要可採憑。又其
    前因施用毒品案件，經原審法院依臺灣宜蘭地方法院檢察署
    檢察官之聲請裁定送觀察、勒戒，因認無繼續施用毒品之傾
    向而於八十八年十一月二十二日執行完畢釋放，並由該署檢
    察官於同日以八十八年度毒偵字第一一五號為不起訴處分後
    ，復因施用毒品案件，經原審法院再依該署檢察官之聲請，
    裁定送觀察、勒戒後，認無繼續施用毒品之傾向，而於九十
    年六月二十二日執行完畢出所，同日並由該署檢察官以九十
    年度毒偵字第九一五號、九十年度毒偵緝字第一七四號為不
    起訴處分。又其再因施用海洛因之案件，經原審法院依該署
    檢察官之聲請，裁定令其入戒治處所施以強制戒治，並據該
    署檢察官提起之公訴而對之科處有期徒刑八月確定。嗣其又
    因施用海洛因及竊盜案件，分別經原審法院判處有期徒刑十
    月及八月確定，並定應執行刑為有期徒刑一年四月確定後，
    接續前開有期徒刑八月之執行，並於九十四年五月十八日假
    釋出監等情，則有本院被告全國前案紀錄表一份存卷足考。
    本件事證明確，被告犯行堪以認定，應依法論科。
二、核被告甲○○之所為，係犯毒品危害防制條例第十條第一項
    之施用第一級毒品罪。又其施用前持有毒品海洛因之低度行
    為，均為施用之高度行為所吸收，不另論罪。又其先後多次
    施用毒品海洛因之犯行，時間緊接，方法相同，且觸犯構成
    要件相同之罪，顯係基於概括犯意反覆為之，應依刑法第五
    十六條連續犯之規定以一罪論，並加重其刑。被告甲○○自
    九十四年八月二十一日起至同年十一月十九日止 (其於九十
    四年八月二十三日上午九時為警採尿時回溯二十四小時內某
    時點除外)，在宜蘭縣羅東鎮羅東運動公園內連續施用海洛
    因之犯行，雖未經檢察官提起公訴，因此部分與起訴事實，
    具有連續犯之裁判上一罪關係，為起訴效力所及，本院應併
    予審究，附此敘明。原審認被告事證明確，依毒品危害防制
    條例第十條第一項，刑法第十一條前段、第五十六條，並審
    酌被告歷經觀察、勒戒及強制戒治之戒毒程序與刑法之科處
    及執行後，仍未能確實戒斷毒癮，猶有施用毒品抵癮之舉，
    本應對之處以較長刑期予以隔離戒毒，惟念其坦承犯行，態
    度良好，再參酌其犯罪動機、目的、手段及造成社會潛在侵
    害程度等一切情狀，爰酌情量處被告有期徒刑一年，以資警
    懲，經核原審認事用法，均無不當，量刑亦屬妥適，被告上
    訴未具理由，為無理由，應予駁回。
三、被告經合法傳喚，無正當之理由不到庭，爰不待其陳述，逕
    行判決。
據上論斷，應依刑事訴訟法第368條、第371條，判決如主文。
本案經檢察官蔡薰慧到庭執行職務。
中    華    民    國    95    年    4     月    27    日
                  刑事第十二庭  審判長法  官  蔡永昌
                                      法  官  施俊堯
                                      法  官  張正亞
以上正本證明與原本無異。
如不服本判決，應於收受送達後十日內向本院提出上訴書狀，其
未敘述上訴之理由者並得於提起上訴後十日內向本院補提理由書
（均須按他造當事人之人數附繕本）。
                                      書記官  鄭信昱
中    華    民    國    95    年    4     月    27    日
附錄：本案論罪科刑法條全文
毒品危害防制條例第10條第1項
施用第一級毒品者，處 6 月以上 5 年以下有期徒刑。
施用第二級毒品者，處 3 年以下有期徒刑。


司法院資訊處製作；財團法人民間司法改革基金會備份。
